臺灣基隆地方法院交通事件裁定　　　　　　　　　　九十一年度交聲字第三六號
　　移送機關即　交通部公路總局台北區監理所基隆監理站
　　原處分機關
　　異　議　人　甲○○
　　即受處分人
右列受處分人因違反道路交通管理處罰條例案件，對於交通部公路局台北區監理所基
隆監理站九十一年三月一日所為之處分（原處分：基監字第裁四二─Ｃ000000
00號），聲明異議，本院裁定如左：
     主  文
異議駁回。
     理  由
一、聲明異議意旨略以：異議人即受處分人甲○○於民國（下同）九十年十二月十二
    日二十二時五十分許，駕駛車牌號碼ＭＬ─四五八號之營業小客車，行經汐止市
    ○○○路二段二四六號前，為警舉發違規拒絕接受酒精濃度測試，經原處分機關
    依道路交通管理處罰條例第三十五條第三項之規定，裁處罰鍰新台幣六萬元，並
    吊銷其駕駛執照；異議人抗辯：伊駕車行經新台五路二段時，因車輛輪胎爆胎，
    ，為節省拖車費用，遂仍駕車行駛於路肩，而為警舉發，雙方因此在言語上發生
    摩擦，詎警員竟違背事實，誣陷異議人拒絕酒測之莫虛有罪名，為此聲明異議，
    請求撤銷原處分云云。
二、按汽車駕駛人拒絕接受酒精濃度測試之檢定者，處新臺幣六萬元罰鍰，並吊銷其
    駕駛執照，道路交通管理處罰條例第三十五條第三項定有明文。
三、經查：
(一)依卷附台北縣警察局舉發違反道路交通管理事件通知單之違規事實為「汽車駕駛
    人拒絕接受酒測」，再參照卷附九十一年一月三十一日北警汐裁字第０九一００
    ００八三一號台北縣警察局汐止分局書函之說明為「本案經舉發員警舉述：員警
    執行勤務時，發現該車爆胎行駛路肩，員警攔檢盤問時發現台端（即異議人甲○
    ○）身上有濃厚酒味，台端拒絕酒精測試且強行駕車離去，員警舉發無誤」。
(二)又經本院質之舉發本件違規案件之台北縣警察局汐止分局警員即證人陳漢宏，其
    到庭證述：「（訊以異議人拒絕酒測情形？）當時異議人甲○○左前方輪胎爆胎
    ，我們把車攔下來，攔下後發現甲○○有喝酒，要做酒測，邱就不配合，叫他拿
    證件，他不願意給，後來才拿證件給我們看，我們在看證件時，甲○○就開車走
    掉，我們有在後面追，但邱後來至基隆轄區，我們就放棄。」、「（訊以你們可
    以強制做酒測？）我們不可以強制做酒測，可以開單告發。」、「（訊以罰單何
    時開？）我們回派出所時開的，我們也有酒測單，只是異議人沒有做酒測。」等
    語。依證人陳漢宏所證述，異議人當時確實有飲酒，且拒絕做酒測，並有酒測單
    、勤務紀錄在卷可證，足見異議人所辯拒絕酒測是莫虛有罪名，有所不實；況證
    人陳漢宏係依法執行違規舉發之公務，與異議人原不認識更無嫌隙，實無構陷之
    動機，其證言並非不可採信。
(三)綜上所述，原處分並無不當，其異議為無理由，應予駁回。
四、據上論斷，應依道路交通案件處理辦法第十九條，裁定如主文。
中      華      民      國      九十一    年      五    月    二    日
                                臺灣基隆地方法院交通法庭
                                    法  官    齊      潔
右正本證明與原本無異。
如不服本裁定，應於裁定送達後五日內向本院提出抗告狀( 應附繕本 )，抗告於臺灣
高等法院。
                                    書記官    郭  廷  耀
中      華      民      國      九十一    年      五    月    二    日
